臺灣基隆地方法院基隆簡易庭小額民事判決
　　　　　　　　　　　　　　　　　　　　　　　　　　九十年度基小字第四七四號
　　原　　　告　甲○○
　　被　　　告　乙○○
右當事人間請求返還不當得利事件，本院判決如左：
　　主　　　文
被告應給付原告新臺幣肆萬肆仟捌佰元，及自民國九十年十月十二日起至清償日止，按
週年利率百分之五計算之利息。
訴訟費用新臺幣壹仟壹佰捌拾陸元，由被告負擔。
本判決得假執行。
　　理由要領
一、原告起訴主張其於民國九十年十月十二日因受不明陳姓男子之訛詐致陷於錯誤，自
　　萬泰商業銀行臺中分行提款機以金融卡轉帳方式，由原告之000－00－000
　　00000號帳戶轉帳新臺幣（下同）四萬四千八百元（下稱系爭款項）至被告於
　　誠泰商業銀行建成分行所開立之000－00－000000－0號活期儲蓄存款
　　帳戶內，原告驚覺受騙後，除立即向臺中市警察局第一分局民權派出所報案外，並
　　向被告催討，惟被告置之不理，被告並無任何法律上之原因得受領系爭款項，為此
　　爰依不當得利之法律關係訴請被告如數返還。
二、被告抗辯其確曾於誠泰商業銀行建成分行開立000－00－000000－0號
　　活期儲蓄存款帳戶，惟金融卡已遺失，但無掛失或報案資料，其根本不知帳戶內有
　　系爭款項匯入，亦未領取系爭款項，其與原告間並無任何法律關係，無庸負返還之
　　責。
三、經查：原告主張其於九十年十月十二日自萬泰商業銀行臺中分行提款機以金融卡轉
　　帳方式，由原告之000－00－00000000號帳戶轉帳四萬四千八百元至
　　被告於誠泰商業銀行建成分行所開立之000－00－000000－0號活期儲
　　蓄存款帳戶內一節，業據原告提出萬泰商業銀行自動櫃員機交易明細表一紙、臺中
　　市警察局第一分局受理刑事案件報案三聯單一紙為證，並經本院依職權向萬泰商業
　　銀行臺中分行及誠泰商業銀行建成分行調閱原告之000－00－0000000
　　0號帳戶轉帳資料及被告之000－00－000000－0號活期儲蓄存款帳戶
　　存提款資料查核無訛，且為被告所不爭執，堪信屬實；另原告主張被告並無任何法
　　律上原因得受領該筆款項一節，業經被告當庭自認其與原告間確無任何債權債務關
　　係存在，亦堪信屬實。被告雖抗辯其帳戶之金融卡遺失，並不知有該筆款項匯入，
　　亦未提領該筆款項等語，然徵諸被告自八十八年五月十四日起開立該帳戶迄今，期
　　間若發現金融卡遺失，理當向銀行掛失或報案處理，惟被告亦當庭自承並無金融卡
　　掛失資料，亦未取消該帳戶，復未能舉證證明究係何人未經其同意擅自使用該帳戶
　　，被告空言抗辯不足採信，應認該帳戶仍於被告之實力支配下管領使用。
四、按無法律上之原因而受利益，致他人受損害者，應返還其利益；受領人於受領時之
　　無法律上之原因或其後知之者，應將受領時所得之利益或知無法律上之原因時所現
　　存之利益，附加利息，一併償還；應付利息之債務，其利率未經約定，亦無法律可
　　據者，週年利率為百分之五，民法第一百七十九條前段、第一百八十二條第二項、
　　第二百零三條分別定有明文。從而，原告本於不當得利之法律關係，訴請被告給付
　　四萬四千八百元，及自九十年十月十二日起至清償日止，按週年利率百分之五計算
　　之利息，為有理由，應予准許。
五、本件係依小額訴訟程序為被告敗訴之判決，應依職權宣告假執行。
六、本件訴訟費用額一千一百八十六元（裁判費四百五十元、公示送達費四十五元、公
　　示送達登報費二百元、送達郵費四百九十一元），由被告負擔。
中　　　華　　　民　　　國　　　九十一　　年　　　四　　　月　　二十二　　日
~B臺灣基隆地方法院基隆簡易庭
~B　　法　　　官　蔡　佳　玲
右正本證明與原本無異。
對於本件判決如有不服，應於收受送達後二十日內向本院提出上訴書狀，上訴於本院合
議庭，並按他造當事人之人數附俱繕本。
當事人之上訴，非以判決違背法令為理由不得為之，上訴狀應記載上訴理由，表明下列
各款事項：
（一）原判決所違背之法令及其具體內容。
（二）依訴訟資料可認為原判決有違背法令之具體事實。
中　　　華　　　民　　　國　　　九十一　　年　　　四　　　月　　二十四　　日
~B　　法院書記官　陳　碧　玉
